臺灣高雄地方法院刑事判決　　　　　　　　　　　　　九十一年度易字第五五一號
　　公　訴　人　臺灣高雄地方法院檢察署檢察官
　　被　　　告　乙○○
右列被告因家庭暴力防治法案件，經檢察官提起公訴（九十一年度偵字第一四八八號
）及移送併辦（九十一年度偵字第四一五六號），本院判決如左：
    主  文
乙○○連續違反法院依家庭暴力防治法第十三條所為之禁止實施家庭暴力行為及不得
直接或間接為騷擾之聯絡行為之通常保護令裁定，累犯，處有期徒刑肆月，如易科罰
金，以佰元折算壹日。
    事  實
一、乙○○於民國八十年間曾犯肅清煙毒條例案件，經台灣高等法院高雄分院判處有
    期徒刑三年六月確定，於八十三年八月十七日假釋交付保護管束，嗣於八十五年
    間，因過失致死及違反麻醉藥品管理條例案件，經法院分別判處有期徒刑一年八
    月、三月確定，並裁定應執行有期徒刑一年十月，及接續執行前案（肅清煙毒條
    例）殘刑八十八年十月三十一日執行完畢，仍不知悔改。乙○○係甲○○之子，
    二人間具有家庭暴力防治法第三條第三款所定之家庭成員關係，其並曾於九十年
    九月十一日經台灣高雄地方法院依家庭暴力防治法第十三條規定，以九十年度家
    護字第八四六號民事通常保護令裁定令其不得對甲○○實施身體或精神上不法侵
    害之行為，不得直接或間接騷擾，詎乙○○竟基於違反上開保護令之概括犯意，
    先於九十年十二月二十五日上午七時二十分許，在高雄縣大寮鄉○○村○○○路
    二六七號甲○○住處（同路二六九號亦為甲○○住處），以台語「幹妳娘，活到
    七十五歲還不死」等語辱罵甲○○，並以不法暴力掀桌子壓住甲○○，並恫嚇甲
    ○○稱：「不要以為我不敢殺你」等語，致甲○○心生恐懼；嗣又於九十一年二
    月二十二日十三時許，在甲○○前揭住處，因懷恨甲○○向警方告訴其違反保護
    令之犯行，竟以捶桌子、翻桌子之舉動不當騷擾甲○○，違反法院所為前述裁定
    。
二、案經高雄縣警察局林園分局報請台灣高雄地方院檢察署檢察官偵查起訴及移送併
    辦。
    理  由
一、訊據被告乙○○固坦認已收到並明知前開民事通常保護令之事實不諱，惟矢口否
    認有何上開違反保護令之犯行，辯稱：伊沒有以三字經罵甲○○，也沒有恐嚇甲
    ○○，伊有翻桌子，但桌子並無壓到甲○○云云。然查，右揭事實，業據被害人
    甲○○於警訊、偵查及本院審理時指述甚詳，而被告亦不否認有翻桌子一情，足
    認被告當時確實有肢體上之暴力行為，且參以被告與被害人甲○○係屬母子關係
    ，是苟無此事，被害人甲○○應無故意誣陷被告之理，其證詞自堪信屬真實。綜
    上，被告所辯上情，應屬事後卸責之詞，不足採信。而被告前經台灣高雄地方法
    院民事庭核發民事通常保護令，禁止被告對被害人甲○○實施身體或精神上不法
    侵害之行為，並不得直接或間接為騷擾之聯絡行為，此為被告所知，並有台灣高
    雄地方法院於九十年九月十一日以九十年家護字第八四六號民事通常保護令裁定
    在卷可按，本件事證明確，被告上開犯行實堪認定。
二、按通常保護令係依家庭暴力防治法第十三條之規定所為之裁定，雖有違反上開保
    護令依同法第五十條第一款至第五款數款應處罰之裁定情形，仍應認係一個違反
    保護令罪。核被告乙○○所為，係犯家庭暴力防治法第五十條第一款、第二款之
    違反保護令罪、刑法第二百八十一條加暴行於直系血親尊親屬罪及刑法第三百零
    五條之恐嚇危害安全罪。被告所犯加暴行於直系血親尊親屬罪、恐嚇危害安全罪
    與所犯之違反保護令罪間，分別係一行為觸犯構成要件不相同之數罪名，為想像
    競合犯，應從一重論以違反保護令罪論處。其先後多次違反保護令之行為，時間
    緊接，所犯係構成要件相同之罪，顯係基於概括之犯意所為，應依連續犯之規定
    ，論以一罪，並加重其刑。末查，被告於八十年間曾犯肅清煙毒條例案件，經台
    灣高等法院高雄分院判處有期徒刑三年六月確定，於八十三年八月十七日假釋交
    付保護管束，嗣於八十五年間，因過失致死及違反麻醉藥品管理條例案件，經法
    院分別判處有期徒刑一年八月、三月確定，並裁定應執行有期徒刑一年十月，及
    接續執行前案（肅清煙毒條例）殘刑，於八十八年十月三十一日執行完畢之事實
    ，有台灣高等法院被告全國前案紀錄表、台灣高雄地方法院檢察署刑案資料查註
    紀錄表各一份在卷可按，其於有期徒刑執行完畢後五年以內，再犯有期徒刑以上
    之罪，為累犯，依法遞加其刑。爰審酌被告有犯罪前科，品行非佳，非但不思孝
    順已年邁之母親，反以暴行、恐嚇及辱罵相向，並漠視法院所為之保護令裁定，
    犯後猶無悔意等一切情狀，量處如主文所示之刑，並諭知易科罰金之折算標準，
    以資懲儆。又起訴事實雖未論及被告九十一年二月二十二日十三時許於其母甲○
    ○住處之犯行，然因該部分與起訴部分具連續犯之關係，屬裁判上一罪，本院自
    得併予審究，附此敘明。
據上論斷，應依刑事訴訟法第二百九十九條第一項前段，家庭暴力防治法第五十條第
一款、第二款，刑法第十一條前段、第五十六條、第五十五條、第三百零五條、第二
百八十一條、第四十七條、第四十一條第一項，罰金罰鍰提高標準條例第一條前段、
第二條，判決如主文。
中      華      民      國      九十一      年    四    月    三十      日
                                  臺灣高雄地方法院刑事庭
                                      法  官    吳  宏  榮
右正本證明與原本無異。
如不服本判決，應於判決送達後十日內，向本院提出上訴狀。
                                      書記官    呂  怜  勳
中      華      民      國      九十一      年    四    月    三十      日
附錄本案論罪科刑法條：
家庭暴力防治法第五十條第一款、第二款
違反法院依第十三條、第十五條所為之下列裁定者，為本法所謂之違反保護令罪，處
三年以下有期徒刑、拘役或科或併科新臺幣十萬元以下罰金：
一  禁止實施家庭暴力行為。
二  禁止直接或間接騷擾、接觸、通話或其他連絡行為。
